臺灣高等法院臺中分院民事裁定　　　　　　96年度抗字第50號
抗　告　人　乙○○
相　對　人　甲○○○
上列抗告人因與相對人間確定訴訟費用額事件，對於中華民國95
年11月27日臺灣彰化地方法院95年度聲字第757號所為裁定提起
抗告，本院裁定如下：
    主  文
抗告駁回。
抗告訴訟費用由抗告人負擔。
    理  由
一、相對人於原法院聲請意旨略以：伊與許松、乙○○及吳彰
    淋間請求排除侵害返還土地事件，經原法院93年度訴字第34
    5號民事判決許松、乙○○及吳彰淋敗訴，第一審訴訟費
    用由許松、乙○○負擔百分之五十四，餘由吳彰淋負擔，
    乙○○雖提出上訴，嗣又於本院（94年度上字第384號）審
    理中撤回上訴而告確定，本件費用包括起訴裁判費新台幣（
    下同）7,260元、彰化地政事務所土地測量費4,300元、內政
    部土地測量局土地測量費27,848元，爰提出費用明細、計算
    書、各項支出收據及繕本，聲請確定訴訟費用額等語。
二、按法院未於訴訟費用之裁判確定其費用額者，第一審受訴法
    院於該裁判有執行力後，應依聲請以裁定確定之；聲請確定
    訴訟費用額者，應提出費用計算書、交付他造之計算書繕本
    或影本及釋明費用額之證書；依第一項確定之訴訟費用額，
    應於裁定送達之翌日起，加給按法定利率計算之利息，民事
    訴訟法第91條第1項、第2項、第3項定有明文。次按共同訴
    訟人，按其人數，平均分擔訴訟費用，亦為同法第85條第1
    項前段所明定。查，上開相對人主張之事實，業據其提出各
    該支出收據正本附於原法院卷可稽，並經本院調卷查閱屬實
    ，而許松、抗告人為共同訴訟人，依民事訴訟法第85條第
    1項前段規定，應平均分擔訴訟費用，是原法院裁定命許
    松、抗告人各應賠償相對人之訴訟費用額確定為10,640元（
    即上開三項支出合計金額39,408元之54/100之1/2，小數點
    以下四捨五入），吳彰淋應賠償相對人之訴訟費用額確定為
    18,128元（即上開三項支出合計金額39,408元之46/100，小
    數點以下四捨五入），及均自裁定送達之翌日起至清償日止
    ，按週年利率百分之五計算之利息，核無不合。
三、抗告人於原法院具狀陳述意旨暨抗告意旨雖略以：內政部測
    量局測量費27,848元係因相對人不服彰化縣彰化地政事務所
    之測量結果而主動聲請施測，該筆費用不應由伊負擔；且本
    案肇因於地籍混亂形成土地位移之情況，非伊有心佔用相對
    人之土地，雙方為釐清界址而申請彰化地政事務所測量之費
    用應由雙方共同負擔云云，惟法院就聲請確定訴訟費用額事
    件所為裁定程序，僅在確定其費用數額而已，並非就權利存
    在與否而為確定，是以當事人之償還義務為何（如何負擔或
    負擔之比例如何），悉依命負擔費用之裁判而定，不得於本
    程序再次審究，當事人得爭執之事項，亦以各項費用是否屬
    於法律上之訴訟費用、數額有無錯誤等為限，至於訴訟費用
    負擔裁判是否妥適等實體事項之抗辯，均不得再為主張。抗
    告人之上開抗辯，依上說明，非本件確定訴訟費用額事件所
    得審究，其據以提起本件抗告，指摘原裁定不當，求為廢棄
    原裁定，非有理由，應予駁回。
四、據上論結，本件抗告為無理由，依民事訴訟法第495條之1第
    1項、第449條第1項、第95條、第78條，裁定如主文。
中　　華　　民　　國　　96　　年　　1 　　月　　31　　日
                  民事第三庭    審判長法　官  陳照德
                                      法　官  蔡王金全
                                      法　官  朱  樑
以上正本係照原本作成。
不得再抗告。
                                      書記官  陳俞豪
中　　華　　民　　國　　96　　年　　2 　　月　　2 　　日
                                                      Ｍ
